臺灣板橋地方法院刑事判決　　　　　　100年度簡上字第573號
公　訴　人　臺灣板橋地方法院檢察署檢察官
上　訴　人
即　被　告　廖國安
　　　　　　吳建德
　　　　　　黃計輝
上列上訴人即被告等因傷害案件，不服本院100 年度簡字第3389
號中華民國100 年5 月27日第一審判決（聲請簡易判決處刑案號
：100 年度偵字第6741號），提起上訴，本院管轄之第二審合議
庭判決如下：
    主  文
上訴駁回。
廖國安、吳建德、黃計輝均緩刑貳年。
    事實及理由
一、本案經原審審理結果，以被告廖國安、吳建德、黃計輝均係
    犯刑法第277 條第1 項之普通傷害罪，遂引用刑事訴訟法第
    449 條第1 項前段、第3 項、第454 條第2 項，刑法第28條
    、第277 條第1 項、第41條第1 項前段、刑法施行法第1 條
    之1 第1 項、第2 項前段，逕以簡易判決處刑，量處被告廖
    國安、吳建德、黃計輝各拘役30日，如易科罰金，均以新臺
    幣（下同）1,000 元折算1 日，認事用法及量刑均無不當，
    應予維持，並引用原審判決書及聲請簡易判決處刑書所記載
    之事實、證據及理由（詳如附件）。
二、上訴人即被告廖國安、吳建德、黃計輝上訴意旨略以：渠等
    業已調解成立，並均坦承犯行，請重新量刑等語。
三、訊據被告廖國安、吳建德、黃計輝均對原審判決認定之犯罪
    事實坦承不諱，且核與告訴人廖國安、黃計輝之指訴、證人
    廖敏汐於警詢時之證述情節大致相符，並有告訴人廖國安之
    行政院衛生署臺北醫院100 年1 月4 日北醫診字第10001042
    12號傷害診斷證明書、100 年1 月3 日北醫急診字第990523
    1 號診斷證明書、告訴人黃計輝之行政院衛生署臺北醫院10
    0 年1 月5 日北醫診字第9904992 號傷害診斷證明書1 紙各
    1 紙（詳見偵查卷第46、47頁、本院卷第37頁）及現場照片
    10張（詳見偵查卷第52至56頁）附卷足佐。是以，本件事證
    明確，被告等人犯行堪以認定屬實。又按量刑輕重，係屬事
    實審法院得依職權自由裁量之事項，苟已斟酌刑法第57條各
    款所列情狀而未逾越法定刑度，不得遽指為違法（最高法院
    72年度臺上字第6696號、75年度臺上字第7033號判例參照）
    ；且在同一犯罪事實與情節，如別無其他加重或減輕之原因
    ，下級審量定之刑，亦無過重或失輕之不當情形，則上級審
    法院對下級審法院之職權行使，原則上應予尊重，此有最高
    法院85年度臺上字第2446號裁判意旨可資參酌。原審以被告
    等人3 人犯罪事實明確，援引前開法條，並審酌被告廖國安
    、吳建德、黃計輝遇事不知妥適溝通、理性處理，僅因細故
    即出手互毆，致對方成傷，且迄今未能達成和解，兼衡其等
    犯罪之動機、手段、目的、犯罪後之態度，及告訴人黃計輝
    、廖國安所受之傷害程度等一切情狀，分別量處被告廖國安
    、吳建德、黃計輝各拘役30日，及併予均諭知易科罰金之折
    算標準，以該法定刑而言，尚稱適當，並無過輕、過重之情
    ，本院自應予尊重，是原審認事用法俱無違誤，量刑亦稱妥
    適，應予維持。故被告等3 人之上訴均顯無理由，應予駁回
    。惟查被告等3 人均前未曾受有期徒刑以上刑之宣告，且渠
    等均係因一時失慮而觸犯刑罰，事後均已坦承犯行，深具悔
    意，及被告廖國安、吳建德、黃計輝與告訴人廖國安、黃計
    輝業於100 年10月5 日經本院調解委員調解成立，被告廖國
    安願給付告訴人黃計輝12,000元，並當庭交付現金6,000 元
    予告訴人黃計輝點收無訛，其餘6,000 元部分，被告廖國安
    於100 年11月5 日前給付，而告訴人廖國安對於被告黃計輝
    、告訴人黃計輝對於被告廖國安、吳建德就本案之刑事責任
    不再追究等情，此有本院調解筆錄1 份（詳見本院卷第53至
    54頁）附卷可按，衡渠等經此教訓後，應知所警惕，信無再
    犯之虞，本院因認原審判決所宣告之刑以暫不執行為適當，
    爰均併予宣告緩刑2 年，以啟自新。
據上論斷，應依刑事訴訟法第455 條之1 第1 項、第3 項、第36
8 條、第373 條，刑法第74條第1 項第1 款，判決如主文。
本案經檢察官莊惠真到庭執行職務。
中    華    民    國   100    年    11    月    30    日
                  刑事第十庭    審判長法  官  林淑婷
                                      法  官  陳昭筠
                                      法  官  饒金鳳
以上正本證明與原本無異。
不得上訴。
                                      書記官  許雅琪
中    華    民    國   100    年    11    月    30    日